# 资产重组支付的中介费用进管理费用还是资本公积

提问人：13058129264 时间：2019-12-04 06:30:25
甲上市公司以 30%现金、70% 新股购买非同一控制下 A 公司100% 股权，共发生 1000 万的发行费用，这 30% 现金的资金来源是通过向特定对象增发股票来募集资金的，现在募集资金没成功，上市公司将以自有资金支付 A公司原股东，我想知道跟发行股份相关的中介费应该计入管理费用还是资本公积，因为 70% 对价部分的新股发行成功了。（ 1 ）如果合同对于中介费明确了 30% 部分募集资金的中介费 200 万，70% 发行新股的中介费 800万，是不是就是 200 万进管理费用， 800 万冲减资本公积？（ 2 ）合同中关于中介费没有约定，中介费需要按照 7 ： 3 的比例分别入资本公积和管理费用吗？还是说 1000 万全部冲减资本公积？

回答人：chenyiwei
可参考：《瑞华研究 2010 ～ 2016 汇编》之 “问题 3-2-42（如何区分企业合并的直接交易费用哪些应当费用化，哪些应当计入作为合并对价所发行的证券的初始确认金额）”。基本原则即：所发生的某项特定费用，如果更多地是与交易条件的谈判和购买协议的达成相关（这类交易费用是无论采用何种对价支付方式都会发生的），则应当于发生时费用化；如果更多地与协议达成后的对价支付相关（如果采用现金作为对价支付方式即不会发生的），则应当计入作为合并对价发行的权益性证券或债务性证券的初始确认金额。
就本案例而言，可冲减资本公积的交易费用仅限于新股发行的承销费、初始登记费、验资费等直接相关费用，其他情形下的发行费用应直接在发生时计入管理费用处理。